{
  "conjugations": {
    "1": {
      "l/a/i/pre/s/1": "ō",
      "l/a/i/pre/s/2": "ās",
      "l/a/i/pre/s/3": "āt",
      "l/a/i/pre/p/1": "āmus",
      "l/a/i/pre/p/2": "ātis",
      "l/a/i/pre/p/3": "ānt",

      "l/a/i/imp/s/1": "ābam",
      "l/a/i/imp/s/2": "ābās",
      "l/a/i/imp/s/3": "ābat",
      "l/a/i/imp/p/1": "ābāmus",
      "l/a/i/imp/p/2": "ābātis",
      "l/a/i/imp/p/3": "ābant",

      "l/a/i/fut/s/1": "ābō",
      "l/a/i/fut/s/2": "ābis",
      "l/a/i/fut/s/3": "ābit",
      "l/a/i/fut/p/1": "ābimus",
      "l/a/i/fut/p/2": "ābitis",
      "l/a/i/fut/p/3": "ābunt"
    },
    "2": {
      "m/a/i/pre/s/1": "eō",
      "m/a/i/pre/s/2": "ēs",
      "m/a/i/pre/s/3": "et",
      "m/a/i/pre/p/1": "ēmus",
      "m/a/i/pre/p/2": "ētis",
      "m/a/i/pre/p/3": "ent",

      "m/a/i/imp/s/1": "ēbam",
      "m/a/i/imp/s/2": "ēbās",
      "m/a/i/imp/s/3": "ēbat",
      "m/a/i/imp/p/1": "ēbāmus",
      "m/a/i/imp/p/2": "ēbātis",
      "m/a/i/imp/p/3": "ēbant",

      "m/a/i/fut/s/1": "ēbō",
      "m/a/i/fut/s/2": "ēbis",
      "m/a/i/fut/s/3": "ēbit",
      "m/a/i/fut/p/1": "ēbimus",
      "m/a/i/fut/p/2": "ēbitis",
      "m/a/i/fut/p/3": "ēbunt"
    },
    "3": {
      "m/a/i/pre/s/1": "ō",
      "m/a/i/pre/s/2": "is",
      "m/a/i/pre/s/3": "it",
      "m/a/i/pre/p/1": "imus",
      "m/a/i/pre/p/2": "itis",
      "m/a/i/pre/p/3": "unt",

      "m/a/i/imp/s/1": "ēbam",
      "m/a/i/imp/s/2": "ēbās",
      "m/a/i/imp/s/3": "ēbat",
      "m/a/i/imp/p/1": "ēbāmus",
      "m/a/i/imp/p/2": "ēbātis",
      "m/a/i/imp/p/3": "ēbant",

      "m/a/i/fut/s/1": "am",
      "m/a/i/fut/s/2": "ēs",
      "m/a/i/fut/s/3": "ēt",
      "m/a/i/fut/p/1": "ēmus",
      "m/a/i/fut/p/2": "ētis",
      "m/a/i/fut/p/3": "ent"
    },
    "4": {
      "m/a/i/pre/s/1": "iō",
      "m/a/i/pre/s/2": "īs",
      "m/a/i/pre/s/3": "it",
      "m/a/i/pre/p/1": "īmus",
      "m/a/i/pre/p/2": "ītis",
      "m/a/i/pre/p/3": "iunt",

      "m/a/i/imp/s/1": "iēbam",
      "m/a/i/imp/s/2": "iēbās",
      "m/a/i/imp/s/3": "iēbat",
      "m/a/i/imp/p/1": "iēbāmus",
      "m/a/i/imp/p/2": "iēbātis",
      "m/a/i/imp/p/3": "iēbant",

      "m/a/i/fut/s/1": "iam",
      "m/a/i/fut/s/2": "iēs",
      "m/a/i/fut/s/3": "iēt",
      "m/a/i/fut/p/1": "iēmus",
      "m/a/i/fut/p/2": "iētis",
      "m/a/i/fut/p/3": "ient"
    }
  }
}
